---
title: "Medals"
author: "Josue Serulle"
date: "2025-05-20"
output:
  html_document:
    df_print: paged

---

```{r setup, include=FALSE}
knitr::opts_chunk$set(echo = TRUE)
```

## Reportes de las olimpiadas de inviernos 

Cargando el data frame
```{r}
medals = read.csv("http://winterolympicsmedals.com/medals.csv", header = TRUE)
head(medals)
```

### Pregunta 1
¿Cuántos deportistas aparecen en el data frame?
```{r}
dim(medals)[1]
```

### Pregunta 2
¿Cuántos deportistas han ganado medallas de oro? ¿Cuántos han ganado medallas de plata? ¿Y cuántos de bronce?
```{r}
table(medals$Medal)
```

### Pregunta 3
¿En cuántos lugares se han hecho olimpiadas de invierno?
```{r}
length(unique(medals$City))
```

### Pregunta 4
¿Cuántos hombres y cuántas mujeres hay?
```{r}
table(medals$Event_gender)
```

### Pregunta 5
¿En qué año participaron más deportistas?
```{r}
table(medals$Year)
which.max(table(medals$Year))
```

### Pregunta 6
El año que hubo más deportistas fue en 2006 con un total de 252

El campo NOC indica el país del ganador de la medalla. ¿Qué país puede presumir de haber ganado más medallas de oro en los juegos de invierno entre 1960 y 1996?
```{r}
medals_filter = subset(medals, Year >= 1960 & Year <= 1996 & Medal == "Gold")

gold_table = table(medals_filter$NOC)
gold_max<- max(gold_table)
country_more_gold <- names(gold_table[gold_table == gold_max])

cat("País con más oros entre 1960 y 1996:", country_more_gold, "con", gold_max, "medallas de oro\n")
```

