---
title: "Repasando Distribuciones de Probabilidad"
output: html_document
date: "2025-06-02"
---

## Pregunta 1

En una universidad, se sabe que el 25% de los alumnos realizan algún tipo de deporte. Se ha obtenido una
muestra de 30 alumnos.
a) Si llamamos X a la variable aleatoria que cuenta el número de alumnos que realizan algún tipo de
deporte, ¿qué tipo de distribución sigue X?
b) ¿Qué esperanza tiene X?
c) ¿Y varianza?
d) Calcula con R (o Python) la probabilidad de que más de 25 alumnos practiquen algún deporte.
e) Calcula con R (o Python) la probabilidad de que exactamente 15 alumnos practiquen algún deporte.
f) Calcula con R (o Python) la probabilidad de que de 10 alumnos o menos practiquen algún deporte

Distribución Binomial: 
X∼B(n=30,p=0.25)
```{r}
n1 = 30
p1 = 0.25

# a) Distribución: Binomial(n=30, p=0.25)
# b) Esperanza
esperanza1 = n1 * p1
esperanza1

# c) Varianza
varianza1 = n1 * p1 * (1 - p1)
varianza1

# d) P(X > 25)
prob1d = 1 - pbinom(25, size=n1, prob=p1)
prob1d

# e) P(X = 15)
prob1e = dbinom(15, size=n1, prob=p1)
prob1e

# f) P(X ≤ 10)
prob1f = pbinom(10, size=n1, prob=p1)
prob1f
```

## Pregunta 2

El número medio de accidentes de coche en la ciudad de Mahón en 2 meses es de 2 accidentes.
a) ¿Qué distribución sigue la v.a. que cuenta el número de accidentes en 2 meses?
b) Calcula la esperanza
c) Calcula con R (o Python) la probabilidad de que no ocurra ningún accidente en 2 meses.

Distribución de Poisson con λ=2

```{r}
# a) Distribución: Poisson(λ=2)
# b) Esperanza = λ
esperanza2 = 2

# c) P(X = 0)
prob2c = dpois(0, lambda=2)
prob2c
```

## Pregunta 3 

El 40% de un pueblo a las afueras de la ciudad de Pensilvania ve un concurso que dan por la tele. El concurso
llama por teléfono a 15 personas del pueblo elegidas al azar. ¿De qué distribución se trata?

Distribución: Binomial
X∼B(n=15,p=0.40)

## Pregunta 4 

En un bol muy grande tenemos, en total, 70 fresas, de entre las cuales 10 están podridas. Tomando un
puñado de 20 fresas al azar y sin reemplazar ninguna de ellas, ¿qué distribución sigue la v.a. que cuenta el
número de fresas podridas?
Da también la esperanza y la varianza de esta variable aleatoria.

Distribución: Hipergeométrica

```{r}
# Esperanza y varianza
N = 70
K = 10
n = 20

# Esperanza
esperanza4 = n * (K / N)
esperanza4

# Varianza
varianza4 = n * (K / N) * ((N - K) / N) * ((N - n) / (N - 1))
varianza4
```

## Pregunta 5

Un test de matemáticas consta de 200 preguntas de verdadero o falso. Para una persona que respondiese al
azar, ¿qué distribución seguiría la v.a. que cuenta el número de preguntas acertadas?
Da también la esperanza y la varianza de esta variable aleatoria.

Distribución: Binomial
X∼B(n=200,p=0.5)

```{r}
esperanza5 = 200 * 0.5
esperanza5

varianza5 = 200 * 0.5 * (1 - 0.5)
varianza5
```

## Pregunta 6

Un test de matemáticas consta de 200 preguntas. Cada pregunta consta de 4 posibles respuestas con solo
una correcta. Para una persona que respondiese al azar, ¿qué distribución seguiría la v.a. que cuenta el
número de preguntas acertadas?
Da también la esperanza y la varianza de esta variable aleatoria.

Distribución: Binomial
X∼B(n=200,p=0.25)

```{r}
# Esperanza y varianza
esperanza6 = 200 * 0.25
esperanza6

varianza6 = 200 * 0.25 * 0.75
varianza6
```

## Pregunta 7

Un test de matemáticas consta de 200 preguntas de verdadero o falso. Para una persona que respondiese al
azar y por orden, ¿qué distribución seguiría la v.a. que cuenta el número de preguntas respondidas hasta el
primer acierto?
Da también la esperanza y la varianza de esta variable aleatoria

Distribución: Geométrica
X∼Geom(p=0.5), si verdadero/falso al azar

```{r}
# Esperanza y varianza
esperanza7 = 1 / 0.5
esperanza7

varianza7 = (1 - 0.5) / (0.5)^2
varianza7
```

## Pregunta 8

Para evitar ser arrestado al pasar el control de seguridad, un viajero ha colocado 7 pastillas de droga en una
botella que contiene 14 píldoras de vitaminas, las cuales son muy similares a las otras. Si el policía de turno
selecciona 4 pastillas aleatoriamente para analizarlas, ¿qué distribución sigue la v.a. que cuenta el número
de pastillas de droga?

Distribución: Hipergeométrica

```{r}
# Esperanza y varianza
N8 = 21
K8 = 7
n8 = 4

esperanza8 = n8 * (K8 / N8)
esperanza8

varianza8 = n8 * (K8 / N8) * ((N8 - K8) / N8) * ((N8 - n8) / (N8 - 1))
varianza8
```

## Pregunta 9

Un servicio dedicado a la reparación de aires acondicionados recibe de media 27 llamadas diarias. ¿Qué distribución sigue la v.a. que cuenta el número de llamadas diarias?

Distribución: Poisson
X∼Pois(λ=27)

## Pregunta 10

Se lanza 53 veces un dado. ¿Qué distribución sigue la v.a. que cuenta cuántas veces ha salido un número impar? ¿Y la v.a. que cuenta el número de veces que ha salido un número par? ¿Y la v.a. que cuenta las veces que hemos obtenido exactamente el número 5?

Distribuciones binomiales:

```{r}
# Parámetros
n10 = 53

# Impares
esperanza10a = n10 * 0.5
esperanza10a

varianza10a = n10 * 0.5 * 0.5
varianza10a

# Pares
esperanza10b = esperanza10a
varianza10b = varianza10a

# Número 5
esperanza10c = n10 * (1/6)
esperanza10c

varianza10c = n10 * (1/6) * (5/6)
varianza10c
```

## Pregunta 11

El precio medio del litro de gasolina durante el próximo año se estima que puede oscilar entre 1.09€ y 2.53€.
¿De qué distribución de probabilidad se trata?

Distribución: Uniforme continua
X∼U(1.09,2.53)

## Pregunta 12

En una tienda del centro comercial, el tiempo medio de cola para poder pagar en caja es de 7 minutos. ¿De qué distribución de probabilidad se trata?
Da la esperanza y varianza.

Distribución: Exponencial
X∼Exp(λ=1/7)

```{r}
# Esperanza y varianza
esperanza12 <- 1 / (1/7)
esperanza12

varianza12 <- 1 / (1/7)^2 
varianza12
```

