---
title: "Repasando la Distribución Normal"
output: html_document
date: "2025-06-02"
---

```{r setup, include=FALSE}
knitr::opts_chunk$set(echo = TRUE)
```

## Pregunta 1

La cantidad de tiempo (en horas) utilizada para completar un producto determinado sigue una distribución
N (10, 2). Calcula la probabilidad de que se tarde:

a) Menos de 6 horas
b) Entre 7 y 13 horas

```{r}
mu1 = 10
sigma1 = 2

# a) P(X < 6)
z1a = (6 - mu1) / sigma1
prob1a = pnorm(z1a)

# 0 directamente
prob1a_direct = pnorm(6, mean=mu1, sd=sigma1)

# b) P(7 < X < 13)
z1b_low = (7 - mu1) / sigma1
z1b_high = (13 - mu1) / sigma1
prob1b = pnorm(13, mean=mu1, sd=sigma1) - pnorm(7, mean=mu1, sd=sigma1)
```

## Pregunta 2

El valor (en millones) de las ventas anuales realizadas en la Discográfica “Hasta quedarnos sin tímpanos”
sigue un modelo normal de media igual a 200 y desviación típica igual a 40.

a) Calcula la probabilidad de que el número de ventas sea exactamente igual a 200 (millones)
b) Calcula la probabilidad de que el número de ventas sea mayor que 250 (millones)
c) Calcula la probabilidad de que el número de ventas sea menor o igual que 100 (millones)

```{r}
mu2 = 200
sigma2 = 40

# a) P(X = 200) → En una normal continua, esto es 0
prob2a = 0

# b) P(X > 250)
z2b = (250 - mu2) / sigma2
prob2b = 1 - pnorm(250, mean=mu2, sd=sigma2)

# c) P(X ≤ 100)
z2c = (100 - mu2) / sigma2
prob2c = pnorm(100, mean=mu2, sd=sigma2)
```

## Pregunta 3

Las puntuaciones obtenidas en un examen tipo test realizado a un grupo de opositores se distribuyen normalmente con media 50 y desviación típica 6.5. Calcula:
a) Probabilidad de tener una puntuación menor a 23 puntos.
b) Probabilidad de tener entre 27.3 y 43.1 puntos
c) Probabilidad de tener más de 62 puntos
d) Probabilidad de tener 3.2 puntos o menos
e) Halla el número de puntos que se deben obtener para que la probabilidad de sacar menos de esa
cantidad de puntos sea de 0.045
f) Repite el apartado anterior, pero esta vez para obtener una probabilidad de 0.45

```{r}
mu3 = 50
sigma3 = 6.5

# a) P(X < 23)
z3a = (23 - mu3) / sigma3
prob3a = pnorm(23, mean=mu3, sd=sigma3)

# b) P(27.3 < X < 43.1)
prob3b =  pnorm(43.1, mean=mu3, sd=sigma3) - pnorm(27.3, mean=mu3, sd=sigma3)

# c) P(X > 62)
prob3c = 1 - pnorm(62, mean=mu3, sd=sigma3)

# d) P(X ≤ 3.2)
prob3d = pnorm(3.2, mean=mu3, sd=sigma3)

# e) Buscar x tal que P(X < x) = 0.045
x3e = qnorm(0.045, mean=mu3, sd=sigma3)

# f) Buscar x tal que P(X < x) = 0.45
x3f = qnorm(0.45, mean=mu3, sd=sigma3)
```

